臺灣臺中地方法院民事裁定　　　　　　　100年度聲字第281號
抗　告　人
即　聲請人　林佳燕
相　對　人　台灣土地銀行股份有限公司
法定代理人　蘇樂明
上列當事人間聲請停止執行事件，抗告人對於民國100年10月21
日本院所為裁定提起抗告，本院裁定如下：
    主      文
原裁定撤銷。
聲請人供擔保新臺幣陸仟柒佰伍拾肆元後，本院100年度司執字
第89686號強制執行事件，就附表所示股票所為之強制執行程序
，於本院100年度訴字第2719號債務人異議之訴事件判決確定、
和解或撤回起訴前應暫予停止。
    理      由
一、按原法院或審判長認抗告為有理由者，應撤銷或變更原裁定
    ，民事訴訟法第490條第1項定有明文。查本件抗告人即聲請
    人以執行處實際上扣押之股票僅有茂德(32股)、聯電(759股
    )、力晶(857股)、加高(731股)、鄉林(669股)、華邦(131股
    )，是原裁定所核定之擔保金顯然過高為由提起本件抗告，
    並提出元大證券(股)公司太平分公司100年10月6日客戶集保
    資券庫存表及證券存摺影本以佐，復經本院調閱執行卷宗查
    核無誤，可認抗告人之抗告為有理由。本院爰依前揭規定，
    撤銷原裁定。
二、次按有回復原狀之聲請，或提起再審或異議之訴，或對於和
    解為繼續審判之請求，或提起宣告調解無效之訴，撤銷調解
    之訴，或對於法院依強制執行法第4條第1項第5款之裁定提
    起抗告時，法院因必要情形或依聲請定相當並確實擔保，得
    為停止強制執行之裁定，強制執行法第18條第2項亦有明定
    。茲抗告人即聲請人以已向本院提起債務人異議之訴為由，
    聲請停止本院100年度司執字第89686號強制執行程序，經本
    院審酌聲請人所提出之債務人異議之訴起訴狀，並職權調取
    上開執行卷宗審閱後，認聲請人之聲請核與強制執行法第18
    條第2項規定相符，為有理由，應予准許。至於聲請人應提
    供之擔保金方面，審酌相對人對聲請人聲請強制執行之債權
    額本金為新臺幣（下同）2,345,602元(未含前次執行已計未
    受償之利息521,734元、前次執行已計未受償之違約金164,4
    25元及本金之利息、違約金），而聲請人實際遭扣押之股票
    價值為40,527元，如停止執行相對人未能即時受償所受之損
    害額，預計應為聲請人所有動產(股票)價值40,527元，按年
    息5%計算之遲延利息；參以本案訴訟爭執之標的金額，屬不
    得上訴第三審事件，至二審終結其期間推定為3年4個月（參
    照各級法院辦案期限實施要點第二條規定民事通常程序第一
    審審判案件期限1年4個月、民事第二審審判案件期限2年）
    ，本件因停止執行未能即時受償所可能受之損害額為6,754
    元【計算式：40,527x5%x(3+4/12)= 6,754元，元以下四捨
    五入】，爰依強制執行法第18條第2項，裁定如主文第二項
    。
中    華    民    國    100  年    10    月    31     日
                  民事第三庭 法  官   曹宗鼎
上正本係照原本作成。
如不服本裁定，應於送達後10日內向本院提出抗告狀（須附繕本
），並繳納抗告裁判費新臺幣1,000元。
中    華    民    國    100  年    10    月    31     日
                             書記官   洪千羽